【裁判字號】    98,審訴,4623
【裁判日期】    981214
【裁判案由】    毒品危害防制條例
【裁判全文】
臺灣高雄地方法院刑事判決            98年度審訴字第4623號
公  訴  人  臺灣高雄地方法院檢察署檢察官
被      告  甲○○
                    現另案在臺灣高雄看守看守所羈押中
上列被告因毒品危害防制條例案件，經檢察官提起公訴（98年度
毒偵緝字第5634號、第5700號），被告於準備程序中就被訴事實
為有罪之陳述，經本院告知簡式審判程序之旨，並聽取被告與公
訴人之意見後，本院合議庭裁定由受命法官獨任進行簡式審判程
序，判決如下：
    主  文
甲○○施用第一級毒品，累犯，處有期徒刑壹年壹月；又施用第
二級毒品，累犯，處有期徒刑捌月；又施用第一級毒品，累犯，
處有期徒刑壹年壹月。扣案針筒貳支，沒收之。應執行有期徒刑
貳年伍月，扣案針筒貳支，沒收之。
    事實及理由
一、犯罪事實：
    甲○○前於民國89年間，因施用毒品案件，經本院裁定送觀
    察、勒戒後，認無繼續施用毒品之傾向，並由臺灣高雄地方
    檢察署檢察官為不起訴處分確定；又於前開觀察、勒戒執行
    完畢後5 年內之89年間，因施用毒品經本院裁定送強制戒治
    ，於92年4 月25日強制戒治執行完畢釋放。復因施用毒品、
    搶奪強盜等案件，分別經判處徒刑及定應執行刑確定，嗣經
    接或合併執行，於96年2 月9 日縮短刑期假釋出監，96年3
    月14日保護管束期滿未經撤銷視為執行完畢。詎猶不知悔改
    並戒除毒癮，復分別基於施用第一級毒品海洛因及第二級毒
    品甲基安非他命之犯意，在其位於高雄縣岡山鎮○○路568
    巷30號住處，為下列犯行：
  (一)於98年7 月31日下午2 時許，以針筒注射之方式，施用第一
    級毒品海洛因1 次；另於98年8 月1 日上午8 時許，以將甲
    基安非他命置於玻璃球燒烤之方式施用第二級毒品甲基安非
    他命1 次。嗣於98年8 月1 日下午3 時20分許，在高雄縣梓
    官鄉○○村○○路378 巷2 號前，為警盤查，並經其同意採
    集尿液送驗後，結果呈可待因、嗎啡及甲基安非他命陽性反
    應，進而始悉上情。
  (二)於98年9 月8 日上午8 時許，以針筒注射之方式，施用第一
    級毒品海洛因1 次。嗣於同日下午2 時45分，在高雄縣岡山
    鎮○○路與華園二路口，因涉他案為警逮捕，當場扣得注射
    針筒2 支，並經其同意採集尿液送驗後，結果呈可待因、嗎
    啡陽性反應，進而始悉上情。
二、證據：
  (一)犯罪事實(一)部分：
    1.台灣檢驗科技股份有限公司98年8 月19日濫用藥物尿液檢
      驗報告。
    2.高雄縣政府警察局岡山分局赤崁派出所毒品案件嫌犯尿液
      採證檢驗對照表。
    3.被告之自白。
  (二)犯罪事實(二)部分：
    1.台灣檢驗科技股份有限公司98年9 月22日濫用藥物尿液檢
      驗報告。
    2.高雄縣政府警察局岡山分局壽天派出所偵辦毒品案件嫌疑
      犯尿液採證檢驗對照表。
    3.扣案之注射針筒2支。
    4.被告之自白。
三、論罪：
  (一)被告前經送觀察、勒戒、強制戒治執行完畢後5 年內，已再
    犯施用毒品經判刑確定，其所為本件施用毒品行為，自與毒
    品危害防制條例第20條第3 項「五年後再犯」之情形有別，
    是檢察官逕行起訴，即無不合，先予敘明。
  (二)核被告前揭犯罪事實(一)所為，係犯毒品危害防制條例第10條
    第1 項施用第一級毒品罪及第10條第2 項施用第二級毒品罪
    ；前揭犯罪事實(二)所為，係犯同條例第10條第1 項施用第一
    級毒品罪。被告前開分別持有第一、二級毒品後，進而施用
    ，其持有之低度行為應被施用高度之行為所吸收，均不另論
    其持有第一級、持有第二級毒品罪。被告所犯上開3 罪，犯
    意各別，行為互殊，應予分論併罰。又被告前有如犯罪事實
    欄所述經判處有期徒刑並執行完畢之情形，此有臺灣高等法
    院被告前案紀錄表在卷可佐，其於徒刑執行完畢5 年之內故
    意再犯本件有期徒刑以上之罪，皆為累犯，應依法加重其刑
    。
四、科刑：
  (一)爰審酌被告施用毒品之行為不僅戕害自身身心健康，亦間接
    影響社會治安，被告前經觀察、勒戒、強制戒治後，仍未能
    戒斷毒癮，復又5 次再犯毒品案件經判處徒刑，且有強盜、
    搶奪等多項前科，有其本院院內索引卡紀錄表報表、前揭臺
    灣高等法院被告前案紀錄表各1 份在卷可按，顯見其對毒品
    之依賴情形非輕，且平日素行不佳，並考量被告犯後坦承犯
    行等一切情狀，而分別量處如主文所示之刑，並定應執行刑
    ，以示懲儆。
  (二)扣案之注射針筒2 支業據被告自承為其所有且係供犯罪事實
    (二)施用第一級毒品犯罪所用之物，應依刑法第38條第1 項第
    2 款規定諭知沒收，附此敘明。
據上論斷，應依刑事訴訟法第273 條之1 第1 項、第284 條之1
、第299 條第1 項前段，毒品危害防制條例第10條第1 項、第2
項，刑法第11條前段、第38條第1 項第2 款、第47條第1 項、第
51條第5 款，判決如主文。
本案經檢察官乙○○到庭執行職務
中    華    民    國    98    年    12    月    14    日
                  刑事第十庭  法  官    呂明燕
以上正本證明與原本無異。
如不服本判決應於收受本判決後10日內向本院提出上訴書狀，並
應敘述具體理由，如未敘述上訴理由者，應於上訴期間屆滿後20
日內補提理由書狀於本院（均須按他造當事人之人數附繕本）「
切勿逕送上級法院」。
中    華    民    國    98    年    12    月    14     日
                              書記官    張琇晴
附錄本判決論罪科刑之法條：
毒品危害防制條例第10條
施用第一級毒品者，處六月以上五年以下有期徒刑。
施用第二級毒品者，處三年以下有期徒刑。


司法院資訊處製作；財團法人民間司法改革基金會備份。
